臺灣彰化地方法院民事裁定　　　　　　　　　　　　　　九十一年度再微字第一號
　　再審原　告　天添交通有限公司
　　法定代理人　張婉倩
　　再審被　告　輝榮交通有限公司
　　法定代理人　李陳月
　　再審被　告　甲○○
右當事人間請求侵權行為損害賠償事件，再審原告不服中華民國九十一年四月十七日
本院所為之第二審確定裁定　(九十一年度小上字第一號)，聲請再審，本院裁定如左
：
    主      文
再審原告之聲請駁回。
再審訴訟費用由再審原告負擔。
    理　　　由
一、按裁定已經確定，而有第四百九十六條第一項或第四百九十七條之情形者，得準
    用本編之規定，聲請再審。民事訴訟法第五百零七條定有明文。又再審之訴，應
    表明再審理由及關於再審理由之證據，提出於管轄法院為之。另再審之訴不合法
    者，法院應以裁定駁回之。同法第五百零一條第一項第四款及第五百零二條第一
    項分別設有規定。再聲請再審，係準用再審之訴之規定（民事訴訟法第五百零七
    條），故必有再審之理由，且依法表明者，始得聲請再審（同法第五百零一條第
    一項第四款），其未表明者，毋庸命其補正。否則，其聲請再審為不合法。最高
    法院六十年台抗字第五三八、六八八號判例意旨參照。本件再審原告係以不服本
    院所為之民國九十一年度小上字第一號第二審確定裁定聲請再審，固主張前審訴
    訟程序之第一審判決誤認事故現場圖之「玻璃碎片起點」，漏未審酌該「玻璃碎
    片起點之基準線」，即可得知該次車禍碎片並非自路肩散落，再審被告應負完全
    之肇事責任，並賠償再審原告之損失。因再審原告在前審之第一審訴訟程序一時
    慌促未能及時提出，當時若能提出，經法院斟酌必可受較有利之判決，爰依民事
    訴訟法第四百九十六條第一項第十三款規定聲請再審云云。惟查：本院前開第二
    審確定裁定認為再審原告在前審訴訟程序之第二審上訴為不合法，而為上訴駁回
    之裁定，其理由係以再審原告在前審訴訟程序提起第二審上訴，上訴理由並未表
    明第一審判決有何違背法令不當及其具體內容，違背民事訴訟法第四百三十六條
    之二十五之規定，遂以程序上理由裁定駁回再審原告在前審之第二審上訴，本院
    前開第二審確定裁定適用法規經核尚無違誤。詎再審原告就前開第二審確定裁定
    聲請再審，其主張之「再審理由」僅指摘前審訴訟程序之第一審判決認事用法有
    何不當，並無隻字提出前開第二審確定裁定究竟有何再審事由，即屬未依法表明
    聲請再審之理由，依前揭最高法院判例意旨，本院自毋庸命再審原告補正，並認
    本件再審之聲請為不合法，應予駁回。
二、結論：本件再審原告之聲請為不合法，並依民事訴訟法第五百零七條、第五百零
    二條第一項、第五百零五條、第九十五條、第七十八條，裁定如主文。
中　　　華　　　民　　　國　　九十一　　年　　　七　　　月　　 十九 　　日
                                    臺灣彰化地方法院民事第一庭
                                        審判長法  官    羅   培   昌
                                              法　官    洪   榮   謙
                                              法　官    林   金   灶
右為正本係照原本作成
不得抗告
中　　　華　　　民　　　國　　九十一　　年　　　七　　　月　　 十九 　　日
                                          法院書記官    邱   柏   滄
